臺灣臺中地方法院刑事判決　　　　　　　　　　　　　　九十四年度易字第七五號
　　公　訴　人　臺灣臺中地方法院檢察署檢察官
　　被　　　告　乙○○
右列被告因竊盜案件，經檢察官聲請以簡易判決處刑（九十三年度偵字第一五六五一
號、第一六一二九號），及移
二號、第二○二四七號），本院沙鹿簡易庭認不宜以簡易判決處刑，移由本院改依通
常程序審理，被告於準備程序進行中就被訴事實為有罪之陳述，本院合議庭裁定由受
命法官獨任適用簡式審判程序審理，判決如左：
    主  文
乙○○共同連續竊盜，處有期徒刑壹年肆月。扣案之鑰匙貳支均沒收。
    事實及理由
一、犯罪事實：乙○○曾犯賭博、違反毒品危害防制條例等罪（均不構成累犯）。其
    基於意圖為自己不法所有之概括犯意，於下列時間、地點，連續竊盜：
（一）於民國（下同）九十三年九月二日下午二時許，在臺中縣沙鹿鎮沙鹿國中側門
      前，以自備之鑰匙一支，竊得戊○○所有，車號ＨＮＴ─五九○號之重型機車
      一臺（價值約新臺幣〔下同〕二萬元），得手後做為代步使用。嗣於九十三年
      九月二日晚間九時四十分許，乙○○騎乘上開機車搭載不知情之黃清來（業經
      檢察官為不起訴處分），行經臺中市○○區○○路、重慶路口時，為警查獲，
      並扣得乙○○所有之鑰匙一支。
（二）於九十三年九月六日上午十一時許，在臺中縣沙鹿鎮○○路十一之十六號前，
      以自備之鑰匙一支，竊得丙○○所有，車號ＯＹＡ─四二二號之重型機車（價
      值約一萬五千元），做為代步使用。嗣於九十三年九月六日晚間七時許，乙○○騎乘前揭竊得之機車搭載不知情之顏嘉興外出，行經臺中縣大肚鄉○○路一
      六四巷四弄時，為警查獲，並扣得乙○○所有之鑰匙一支。
（三）於九十三年八月一日下午二時三十分許，乙○○與姓名年籍不詳綽號「阿昌」
      之成年男子共同意圖為自己不法之所有，且基於同前之竊盜概括犯意，由「阿
      昌」駕駛ＮＫ─八六五六號自用小客車搭載乙○○，至臺中市○○區○○街四
      十五號前，由乙○○下車持其自備之鑰匙（未扣案），將甲○○所有，停放於
      該處之車號ＤＦ－○五三六號自用小客車之車門撬開，正拆卸該車內之行車電
      腦欲竊取之際，不慎觸動該車之防盜器，為該處大樓警衛查覺，上前查看，乙○○及「阿昌」遂未得手而逃逸。
（四）於九十三年十月二十四日下午三時三十分許，乙○○與林俊豪（司法警察追查
      中）共同意圖為自己不法之所有，且基於同前之竊盜概括犯意，由乙○○駕駛
      車號ＮＫ－八六五六號自用小客車搭載林俊豪，在臺中縣龍井鄉○○村○○路
      大崙頭土地公廟旁之建築工地，共同竊取該土地公廟所有之建築用鋼筋一批（
      總重約四百六十公斤，價值不詳），得手後，載運至臺中縣沙鹿鎮○○路一五
      一號一樓之育福塑膠行資源回收場，以每公斤六元、總計二千七百六十元之價
      格，出售予不知情之負責人王文檳。嗣為警當場查獲，並扣得該批鋼筋四百六
      十公斤、現金二千七百六十元。
（五）於九十三年十月一日九時許至十二時許，乙○○復與某姓名年籍不詳成年男子
      ，共同基於意圖為自己不法所有之犯意聯絡，且基於同前之竊盜概括犯意，由
      乙○○駕駛車號ＮＫ─八六五六號自用小客車搭載另一姓名年籍不詳之人，共
      同在臺中縣龍井鄉○○村○○路路尾有警衛看管之社區空地上，竊取丁○○所
      有，置於該空地上之交叉桿、鷹架、三腳架等物。同時朱復榮（另經檢察官起
      訴，由本院以九十四年度易字第一八五號刑事案件審理），亦駕駛車號○五二
      三─ＨＷ自用小客車搭載綽號「阿豪」之姓名年籍不詳成年男子至同一處所，
      竊取丁○○所有之上開物品。乙○○及不詳人、朱復榮及「阿豪」二批行為人
      分別得手後，分別將竊得之物置於上開二輛自小客車行李箱後載走，丁○○共
      被竊交叉桿三千支、鷹架八十支及三腳架八十支（價值約三十餘萬元）。嗣經
      警調閱現場錄影帶而查知上情。
二、證據名稱：
（一）犯罪事實（一）部分（九十三年度偵字第一五六五一號）：
  １、被告乙○○於警詢、偵訊及本院訊問時之自白。
  ２、被害人戊○○於警詢中之指訴。
  ３、證人黃清來於警詢、偵訊時之證言。
  ４、搜索扣押筆錄及扣押物品目錄表各一紙。
  ５、被害人戊○○出具之贓物認領報管單一紙。
  ６、現場圖一紙。
  ７、現場照片二張。
  ８、車輛竊盜、車牌失竊資料個別查詢報表─查詢車輛認可資料一紙。
  ９、扣案鑰匙一支（附於九十三年度偵字第一五六五一號卷證物袋內）。
（二）犯罪事實（二）部分（九十三年度偵字第一六一二九號）：
  １、被告乙○○於警詢、偵訊及本院訊問時之自白。
  ２、被害人丙○○於警詢中之指述。
  ３、證人顏嘉興於警詢中之證言。
  ４、現場圖一紙。
  ５、現場照片一張。
  ６、搜索扣押筆錄及扣押物品目錄表各一紙。
  ７、被害人丙○○出具之贓物認領報管單一紙。
  ８、車輛竊盜、車牌失竊資料個別查詢報表─查詢車輛認可資料一紙。
  ９、扣案鑰匙一支（九十三年度保管字第四九八五號）。
（三）犯罪事實（三）部分（九十三年度偵字第一九七二二號）：
  １、被告乙○○於警詢、偵訊及本院訊問時之自白。
  ２、被害人甲○○於警詢中之指述。
  ３、證人即管理員趙國憲於警詢、偵查中之證言。
  ４、車輛竊盜、車牌失竊資料個別查詢報表─查詢車輛認可資料一紙。
  ５、車輛照片五張。
（四）犯罪事實（四）部分（九十三年度偵字第一八七七五號）：
  １、被告乙○○於警詢、偵訊及本院訊問時之自白。
  ２、證人即育福塑膠行資源回收場負責人王文檳於警詢中之證言。
  ３、告訴代理人己○○於警詢中之證言。
  ４、扣押筆錄、扣押物品目錄表各一紙。
  ５、告訴代理人己○○出具之贓物認領保管單一紙。
  ６、王文檳之筆記簿影本一紙（註明向被告乙○○買受之鋼筋為二千七百六十元）
  ７、現場圖二紙。
  ８、現場照片二幀。
（五）犯罪事實（五）部分（九十三年度偵字第二○二四七號）：
  １、被告朱復榮於警詢、偵訊及本院訊問時之自白。
  ２、被害人丁○○於警詢、偵訊及本院審理時之證述。
  ３、證人施平和於警詢中之證言。
  ４、現場圖一紙。
  ５、錄影帶翻拍照片四張。
三、併案意旨雖認為被告乙○○係與另案被告朱復榮、姓名年籍不詳綽號「阿豪」之
    成年男子及另一姓名年籍不詳之成年男子共四人，結夥共同於犯罪事實（五）所
    示時間、地點行竊，惟被告乙○○亦於審判供稱：先前伊已至該處偷載了二次，
    那次是第三次，伊與朱復榮沒有先約好，是在那裡才遇到朱復榮的等語。另案被
    告朱復榮亦於審判時供稱：伊係與綽號「阿豪」之人一同行竊，在現場看到另一
    臺車子與一臺機車等語。互核相符。經查卷附錄影帶翻拍照片上係顯示二臺自用
    小客車，車號分別為○五二三─ＨＷ、ＮＫ─八六五六號，離開之時間雖相隔數
    秒而已，惟亦不能排除被告乙○○及另一姓名年籍不詳之成年男子、被告朱復榮
    及「阿豪」等二批行為人係先後到達現場，但二批行為人彼此無犯意聯絡，各偷
    各的，各自得手後同時離開之可能，本於罪疑惟輕之原則，應認被告乙○○所犯
    為刑法第三百二十條第一項之普通竊盜罪，併此敘明。
三、依刑事訴訟法第四百五十二條、第二百七十三條之一第一項、第二百九十九條第
    一項前段、第三百十條之二、第四百五十四條第一項，刑法第二十八條、第五十
    六條、第三百二十條第一項、第三十八條第一項第二款，罰金罰鍰提高標準條例
    第一條前段，判決如主文。
四、如不服本案判決，得自收受送達之日起十日內向本院提出上訴狀（須附繕本）。
中      華      民      國    九十四    年      三      月     十七     日
                                臺灣臺中地方法院刑事第六庭
                                    法  官  林念祖
右正本證明與原本無異。
                                    書記官
中      華      民      國    九十四    年      三      月     十七     日
附錄本案論罪科刑法條全文
刑法第三百二十條第一項
  (普通竊盜罪)
意圖為自己或第三人不法之所有，而竊取他人之動產者，為竊盜罪，處五年以下有期
徒刑、拘役或五百元以下罰金（罰金業已提高為十倍，單位為銀元）。
